臺灣新北地方法院刑事判決　　　　　 110年度審易字第1412號
公　訴　人　臺灣新北地方檢察署檢察官
被　　　告　江文錡


上列被告因竊盜案件，經檢察官提起公訴（110年度偵字第21318
號），被告於本院準備程序中就被訴事實為有罪之陳述，經告知
簡式審判程序之旨，並聽取當事人之意見後，經本院裁定行簡式
審判程序，判決如下：
    主  文
江文錡犯攜帶兇器竊盜未遂罪，累犯，處有期徒刑肆月，如易科
罰金，以新臺幣壹仟元折算壹日。扣案之千斤頂貳組沒收。
    事  實
一、江文錡意圖為自己不法之所有，基於竊盜之犯意，於民國
    110年6月3日17時36分許，騎乘車牌號碼000-0000號普通重
    型機車，前往新北市林口區西部濱海快速道路橋下（PA18橋
    墩），持其所有且客觀上可傷害人之生命、身體，足供兇器
    使用之千斤頂2組，將大藍營造有限公司（下稱大藍公司）
    所有停放該處之車牌號碼00-0000號自用小客車車體撐起後
    ，欲竊取該車輛之排氣管予以變賣，正著手拆解之際，為大
    藍公司員工藍國維當場發覺喝止，始未得逞，江文錡見狀即
    欲騎乘上開機車逃逸，然經藍國維予以攔阻後，報警處理，
    經警獲報到場查扣上開千斤頂2組。
二、案經新北市政府警察局林口分局報告臺灣新北地方檢察署檢
    察官偵查起訴。
    理  由
一、查本案被告江文錡所犯係死刑、無期徒刑、最輕本刑為3年
    以上有期徒刑以外之罪，且非高等法院管轄第一審案件，其
    於準備程序中就被訴事實為有罪之陳述，經本院告知簡式審
    判程序之旨，並聽取公訴人、被告之意見後，經裁定進行簡
    式審判程序審理，則本案證據之調查，依刑事訴訟法第273
    條之2規定，自不受同法第159條第1項、第161條之2、第161
    條之3、第163條之1及第164條至第170條規定之限制，合先
    敘明。
二、上開犯罪事實，業據被告於警詢、偵查、本院準備程序及審
    理時均坦承不諱，並有警員職務報告、自願受搜索同意書、
    新北市政府警察局林口分局搜索扣押筆錄、扣押物品目錄表
    、上開機車及自用小客車之車輛詳細資料報表各1份、現場
    暨扣案物照片共12張等件附卷可稽（見110年度偵字第2131
    8號卷第11頁、第19至24頁、第31頁、第49至51頁、第59至
    64頁），足認被告前揭任意性自白與事實相符，堪以採信。
    本案事證明確，被告犯行洵堪認定，應依法論科。
三、論罪科刑：
(一)罪名：
    按刑法第321條第1項第3款之罪，係以行為人攜帶兇器竊盜
    為其加重條件，此所謂兇器，其種類並無限制，凡客觀上足
    以對人之生命、身體安全構成威脅，具有危險性之兇器均屬
    之，且祇須行竊時攜帶此種具有危險性之兇器為已足，並不
    以攜帶之初有行兇之意圖為必要（最高法院79年台上字第52
    53號判例意旨參照）。查被告為本案犯行所持用之千斤頂2
    組，係金屬製工具，質地應屬堅硬，體積亦非微小，此有扣
    案物照片在卷可佐，如持以向人攻擊，客觀上當足以對他人
    生命、身體安全構成威脅，為具有相當危險性之器械，核與
    刑法第321條第1項第3款之構成要件相當，咸屬兇器無訛。
    是核被告所為，係犯刑法第321條第2項、第1項第3款之攜帶
    兇器竊盜未遂罪。
(二)刑之加重及減輕：
 1、查被告前因竊盜案件，經本院以106年度審易字第2817號判
    決判處有期徒刑5月確定；復因竊盜案件，經本院以106年度
    審易字第3611號判決判處有期徒刑4月確定；又因施用毒品
    案件，經本院以106年度審易字第3958號判決判處有期徒刑6
    月確定；再因竊盜案件，經本院以107年度審易字第1146號
    判決判處有期徒刑10月確定。嗣上開各罪刑，經本院以107
    年度聲字第4154號裁定應執行有期徒刑1年10月確定，於108
    年8月13日縮短刑期假釋出監併付保護管束，迄108年10月18
    日保護管束期滿，假釋未經撤銷，其未執行之刑以已執行完
    畢論等情，有臺灣高等法院被告前案紀錄表1份在卷可憑，
    是被告前受有期徒刑執行完畢後，5年以內故意再犯本案有
    期徒刑以上之罪，為累犯。另參照司法院釋字第775號解釋
    意旨，並審酌被告前曾因竊盜案件經法院判處罪刑，並經入
    監執行完畢，竟未能記取教訓，再次為本件竊盜犯行，顯然
    忽視法律禁令，對刑罰反應力薄弱，有延長矯治期間之必要
    ，爰依刑法第47條第1項規定，加重其刑。
 2、被告已著手於竊盜之實行而不遂，為未遂犯，爰依刑法第25
    條第2 項之規定，減輕其刑。
 3、被告之刑同時有上開加重及減輕之情事，依法先加後減之。
(三)量刑：
    爰審酌被告正值壯年，不思以正途獲取所需，恣意以上開方
    法著手竊取他人財物，顯無尊重他人財產權之觀念，所為應
    予非難；兼衡其犯罪之動機、目的、手段、情節、攜帶兇器
    之種類及數量、高職畢業之智識程度（見本院之被告戶籍資
    料查詢結果）、於本院審理中自陳之家庭生活狀況（見本院
    110年10月6日審判筆錄第4頁），及其犯後坦承犯行之態度
    等一切情狀，量處如主文所示之刑，並諭知易科罰金之折算
    標準，以資懲儆。
四、沒收部分：
    扣案之千斤頂2組，為被告所有供本案竊盜犯行所用之物，
    業據被告供明在卷，爰依刑法第38條第2項前段規定，宣告
    沒收。
據上論斷，應依刑事訴訟法第273條之1第1項、第299條第1項前
段，刑法第321條第1項第3款、第2項、第47條第1項、第25條第2
項、第41條第1項前段、第38條第2項前段，刑法施行法第1條之1
第1項，判決如主文。
本案經檢察官陳建良提起公訴，檢察官高智美到庭執行職務。
中    華    民    國   110    年    10    月    27    日
                  刑事第二十五庭  法  官  白光華
以上正本證明與原本無異
如不服本判決，應於判決送達後20日內敘明上訴理由，向本院提
出上訴狀( 應附繕本) ，上訴於臺灣高等法院。其未敘述上訴理
由者，應於上訴期間屆滿後20日內向本院補提理由書「切勿逕送
上級法院」。
                                  書記官  楊貽婷
中    華    民    國   110    年    10    月    27    日
附錄本案論罪科刑所引法條：
中華民國刑法第321條
犯前條第1 項、第2 項之罪而有下列情形之一者，處6 月以上5
年以下有期徒刑，得併科50萬元以下罰金：
一、侵入住宅或有人居住之建築物、船艦或隱匿其內而犯之。
二、毀越門窗、牆垣或其他安全設備而犯之。
三、攜帶兇器而犯之。
四、結夥三人以上而犯之。
五、乘火災、水災或其他災害之際而犯之。
六、在車站、港埠、航空站或其他供水、陸、空公眾運輸之舟、
    車、航空機內而犯之。
前項之未遂犯罰之。